【裁判字號】    98,易,912
【裁判日期】    980424
【裁判案由】    妨害自由
【裁判全文】
臺灣臺中地方法院刑事判決               98年度易字第912號
公  訴  人  臺灣臺中地方法院檢察署檢察官
被      告  甲○○
上列被告因妨害自由案件，經檢察官提起公訴（九十七年度偵字
一五三五九號），本院判決如下：
    主  文
甲○○以加害生命、身體之事，恐嚇他人致生危害於安全，處有
期徒刑月，如易科罰金，以新臺幣壹仟元折算壹日。
    事  實
一、甲○○於民國九十七年三月底某時間，假扮女性身分經由電
    腦網際網路之交友網站認識乙○○，而取得乙○○之行動電
    話號碼後，以行動電話手機相互連絡，乃撥打電話予乙○○
    欲與之交往，乙○○得知其為男性，乙○○遂拒絕交往，甲
    ○○竟基於恐嚇危害安全之犯意，接續自九十七年四月二十
    日二十三時四分起至二十三時二十二分止，以其使用之00
    00000000號行動電話號碼（申請人為甲○○之母陳
    麗蝶），接續傳送內容為：「我以前幹過好多女生了... 不
    差妳一個... 」、「誰怕誰... 不吃妳這套... 等妳... 等
    妳... 」、「妳不想吃子彈嗎... 我查的出來妳住在那裡
    . .. 殺妳全家... 」、「我要殺妳... 台北見... 真的...
      」等簡訊至乙○○所持用之行動電話號碼，以此加害生命
      、
    身體之事恐嚇乙○○，乙○○因而心生畏懼而危害於安全。
二、案經乙○○訴由桃園縣政府警察局八德分局報告臺灣臺中地
    方法院檢察署檢察官偵查起訴。
    理  由
一、訊據被告矢口否認有何恐嚇危害安全犯行，辯稱：「我不認
    識對方，我也沒有傳簡訊，我也沒有使用00000000
    00的行動電話等云云」（詳本院）。然查：
(一)、被告於民國九十七年三、四月間，假扮女性身分經由電腦網
    際網路之交友網站認識告訴人乙○○，而取得乙○○之行動
    電話號碼後，以行動電話手機相互連絡，乃撥打電話予乙○
    ○欲與之交往，乙○○得知其為男性，乙○○遂拒絕交往之
    事實，業據告訴人乙○○於檢察官訊問時以證人身分結證在
    卷（見偵卷第十頁）。再者被告與告訴人初認識時，並留下
    其年籍資料自稱甲○○，身分證統一編號Ｚ000000000，在台
    中地區衛豐保全上班予告訴人乙○○，亦據證人乙○○於司
    法警察詢問時供述在卷（見警卷）。而被告確曾於九十六年
    十二月六日至九十七年三月十七日，在衛豐保全股份有限公
    司工作，亦有該公司函復提供甲○○之應徵人資料一份在卷
    可按（見偵卷第二十八頁至第二十九頁）。是被告辯稱不認
    識告訴人一情，顯非事實。
(二)、0000000000號行動電話號碼，係被告甲○○之母
    陳麗蝶所申辦，固據證人陳麗蝶證述在卷，惟該行動電話號
    碼於九十七年三、四月間係由被告使用，並為被告作為對外
    連絡使用一情，證人乙○○於司法警察詢問時已供述：我是
    在網路上認識他的.... 我只有他的電話00000000
    00」明確在卷（見警卷）。再者該行動電話並係被告自己
    在衛豐保全公司任職期間之連絡電話，亦有衛豐保全股份有
    限公司九十八年二月十一日衛９８法字第０九三００五五六
    ０一號函在卷可稽（見偵卷第三十八頁），被告辯稱未曾使
    用上開行動電話號碼一情，當係畏罪情虛之詞，要難採信。
(三)、被告自九十七年四月二十日二十三時四分起至二十三時二十
    二分止，以其使用之0000000000號行動電話號碼
    （申請人為甲○○之母陳麗蝶），接續傳送內容為：「我以
    前幹過好多女生了... 不差妳一個... 」、「誰怕誰... 不
    吃妳這套... 等妳... 等妳... 」、「妳不想吃子彈嗎...
    我查的出來妳住在那裡... 殺妳全家... 」、「我要殺妳..
    . 台北見... 真的... 」等簡訊至乙○○所持用之行動電話
      號碼，致使告訴人乙○○因而心生畏懼一情，已據證人乙
      ○○於司法警察詢問時供述在卷，而該簡訊內容並有在告
      訴人所使用之行動電話上之翻拍照片十六張可按（見警卷
      ），並有電話雙向通聯在卷可稽，傳送簡訊此部分之事實
      ，堪以認定，亦均足以證明前述簡訊，應係被告傳送予告
      訴人無誤。至於被告辯稱沒有使用過該行動電話門號，沒
      有傳簡訊給告訴人，則屬卸責之詞，不足採信。
(四)、按恐嚇所加害之對象，縱非針對本人，而係針對本人以外之
    至親，若該等恐嚇內容，已足使本人心生畏懼，亦足以構成
    恐嚇危害安全罪。前開所示之簡訊，均係針對告訴人及家人
    ，於客觀上亦足使告訴人心理上感受威脅，而認該其及家人
    之安全堪慮。是被告上開所為，顯已構成恐嚇危害安全罪無
    誤。綜上，本件事證明確，被告犯行，堪以認定。
二、核被告所為，係犯刑法第三百零五條之恐嚇危害安全罪。又
    其多次傳送簡訊之行為，係基於同一恐嚇危害安全犯意下之
    接續多次行為，僅侵害一個法益，應為接續犯，屬單純一罪
    。爰審酌被告竟僅因與告訴人不願與之交往，即以加害告訴
    人之生命及身體之事恐嚇之，及犯後否認犯行，態度不佳等
    一切情狀，量處如主文所示之刑，併諭知如易科罰金之折算
    標準。至實行公訴之檢察官於量刑上，具體請求本院量處有
    期徒刑五月一節，本院斟酌被告並無任何犯罪前科，本件當
    係被告一時失慮下而誤罹刑章，因認檢察官之求刑似尚嫌稍
    有過重，併此敘明。
據上論斷，應依刑事訴訟法第二百八十四條之一、第二百九十九
條第一項前段，刑法第三百零五條、第四十一條第一項前段，刑
法施行法第一條之一，判決如主文。
本案經檢察官丙○○到庭執行職務
中    華    民    國    98    年     4    月    24    日
                  刑事第十二庭  法  官  劉邦繡
上正本證明與原本無異。
如不服本判決，應於收受送達後十日內向本院提出上訴書狀（應
敘述具體理由並附繕本）。
上訴書狀如未敘述理由，應於上訴期間屆滿後二十日內補提理由
書於本院。
                                書記官  何俞瑩
中    華    民    國    98    年     4    月    24    日
論罪之法條全文：
刑法第305條以加害生命、身體、自由、名譽、財產之事，恐嚇
他人致生危害於安全者，處二年以下有期徒刑、拘役或三百元以
下罰金。


司法院資訊處製作；財團法人民間司法改革基金會備份。
